extensions/5018_corrector-de-galego/corrector_de_galego-23.05.1comunidade/dictionaries/gl.aff
FLAG num
SFX 471 Y 12
SFX 471 er e/666,104,105 er . P3 + enclítico
SFX 471 r n/666,104,105 er . P6 + enclítico
SFX 471 er a/666,120,121 [^cuáó]er . presente P3 + enclítico
SFX 471 cer za/666,120,121,104,105 cer . presente P3 + enclítico
SFX 471 guer ga/666,120,121,104,105 guer . presente P3 + enclítico
SFX 471 quer ca/666,120,121,104,105 quer . presente P3 + enclítico
SFX 471 er ia/666,120,121,104,105 [áó]er . presente P3 + enclítico
SFX 471 er an/666,104,105 [^cuáó]er . presente P6 + enclítico
SFX 471 cer zan/666,104,105 cer . presente P6 + enclítico
SFX 471 guer gan/666,104,105 guer . presente P6 + enclítico
SFX 471 quer can/666,104,105 quer . presente P6 + enclítico
SFX 471 er ian/666,104,105 [áó]er . presente P6 + enclítico
SFX 510 Y 91
SFX 510 r ndo er .
SFX 510 er éndo/666,134,135 er . + enclítico
SFX 510 er ido/10,15 [^ao]er .
SFX 510 er ído/10,15 [ao]er .
SFX 510 r r/134 er . P1 / P3 [ + enclítico monosílabo]
SFX 510 er ér/666,135 er . P1 / P3 + enclítico polisílabo
SFX 510 r mos er . P4 / pretérito P4
SFX 510 er émos/666,136,137 er . P4 / pretérito P4 + enclítico
SFX 510 r des er . P5
SFX 510 er édes/666,138,139 er . P5 + enclítico
SFX 510 er ía/130,131,134,135 er . P1 / P3 [ + enclítico]
SFX 510 er ías/132,133 er . P2 + enclítico
SFX 510 er iamos [^ao]er . P4
SFX 510 er iámos/666,136,137 [^ao]er . P4 + enclítico
SFX 510 er ïamos [ao]er . P4
SFX 510 er ïámos/666,136,137 [ao]er . P4 + enclítico
SFX 510 er iades [^ao]er . P5
SFX 510 er iádes/666,138,139 [^ao]er . P5 + enclítico
SFX 510 er ïades [ao]er . P5
SFX 510 er ïádes/666,138,139 [ao]er . P5 + enclítico
SFX 510 er ían/134,135 er . P6 + enclítico
SFX 510 0 ei/130 er . P1 [ + enclítico monosílabo]
SFX 510 0 éi/666,131 er . P1 + enclítico
SFX 510 0 as/666,132 er . P2 + enclítico monosílabo
SFX 510 0 ás/133 er . P2 [ + enclítico polisílabo]
SFX 510 0 a/666,132,134 er . P3 + enclítico monosílabo
SFX 510 0 á/133,135 er . P3 [ + enclítico polisílabo]
SFX 510 0 emos er . P4
SFX 510 0 émos/666,136,137 er . P4 + enclítico
SFX 510 0 edes er . P5
SFX 510 0 édes/666,132,133 er . P5 + enclítico
SFX 510 0 an/666,134 er . P6 + enclítico monosílabo
SFX 510 0 án/135 er . P6 [ + enclítico polisílabo]
SFX 510 0 ía/130,131,134,135 er . P1 / P3 [ + enclítico]
SFX 510 0 ías/132,133 er . P2 [ + enclítico]
SFX 510 0 iamos er . P4
SFX 510 0 iámos/666,136,137 er . P4 + enclítico
SFX 510 0 iades er . P5
SFX 510 0 iádes/666,138,139 er . P5 + enclítico
SFX 510 0 ían/132,133,134,135 er . P6 [ + enclítico]
SFX 510 er a [^cuaos]er . presente P1 / P3
SFX 510 cer za cer . presente P1 / P3
SFX 510 guer ga guer . presente P1 / P3
SFX 510 quer ca quer . presente P1 / P3
SFX 510 er a [^e]ser . presente P1 / P3
SFX 510 er ea sobreser . presente P1 / P3
SFX 510 er ia [ao]er . presente P1 / P3
SFX 510 er as [^cuaos]er . presente P2
SFX 510 cer zas cer . presente P2
SFX 510 guer gas guer . presente P2
SFX 510 quer cas quer . presente P2
SFX 510 er as [^e]ser . presente P2
SFX 510 er eas sobreser . presente P2
SFX 510 er ias [ao]er . presente P2
SFX 510 er amos [^cuaos]er . presente P4
SFX 510 er ámos/666,136,137 [^cuao]er . presente P4 + enclítico
SFX 510 cer zamos cer . presente P4
SFX 510 cer zámos/666,136,137 cer . presente P4 + enclítico
SFX 510 guer gamos guer . presente P4
SFX 510 guer gámos/666,136,137 guer . presente P4 + enclítico
SFX 510 quer camos quer . presente P4
SFX 510 quer cámos/666,136,137 quer . presente P4 + enclítico
SFX 510 er amos [^e]ser . presente P4
SFX 510 er ámos/666,136,137 [^e]ser . presente P4
SFX 510 er eamos sobreser . presente P4
SFX 510 er eámos/666,136,137 sobreser . presente P4
SFX 510 er iamos [ao]er . presente P4
SFX 510 er iámos/666,136,137 [ao]er . presente P4 + enclítico
SFX 510 er ades [^cuaos]er . presente P5
SFX 510 er ádes/666,138,139 [^cuao]er . presente P5 + enclítico
SFX 510 cer zades cer . presente P5
SFX 510 cer zádes/666,138,139 cer . presente P5 + enclítico
SFX 510 guer gades guer . presente P5
SFX 510 guer gádes/666,138,139 guer . presente P5 + enclítico
SFX 510 quer cades quer . presente P5
SFX 510 quer cádes/666,138,139 quer . presente P5 + enclítico
SFX 510 er ades [^e]ser . presente P5
SFX 510 er ádes/666,138,139 [^e]ser . presente P4
SFX 510 er eades sobreser . presente P5
SFX 510 er eádes/666,138,139 sobreser . presente P5
SFX 510 er iades [ao]er . presente P5
SFX 510 er iádes/666,138,139 [ao]er . presente P5 + enclítico
SFX 510 er an [^cuaos]er . presente P6
SFX 510 cer zan cer . presente P6
SFX 510 er gan guer . presente P6
SFX 510 er can quer . presente P6
SFX 510 er an [^e]ser . presente P6
SFX 510 er ean sobreser . presente P6
SFX 510 er ian [ao]er . presente P6
SFX 510 r de er . P5
SFX 510 er éde/666,138,139 er . P5 + enclítico
SFX 511 Y 10
SFX 511 er o [^cuao]er . P1
SFX 511 cer zo cer . P1
SFX 511 guer go guer . P1
SFX 511 quer co quer . P1
SFX 511 er io [ao]er . P1
SFX 511 r s er . P2
SFX 511 er e er . P3
SFX 511 r n er . P6
SFX 511 er ín/131 er . P1 [ + enclítico polisílabo]
SFX 511 er in/666,130 er . P1 + enclítico monosílabo
SFX 512 Y 37
SFX 512 er iches [^ao]er . pretérito P2
SFX 512 er íches [ao]er . pretérito P2
SFX 512 er íches/666,132,133 er . pretérito P2 + enclítico
SFX 512 er eu/134 er . pretérito P3 [ + enclítico monosílabo]
SFX 512 er éu/666,135 er . pretérito P3 + enclítico polisílabo
SFX 512 r mos er . pretérito P4
SFX 512 er émos/666,136,137 er . pretérito P4 + enclítico
SFX 512 r stes er . pretérito P5
SFX 512 er éstes/666,138,139 er . pretérito P5 + enclítico
SFX 512 0 on er . pretérito P6
SFX 512 er éron/666,134,135 er . pretérito P6 + enclítico
SFX 512 0 a er . antepretérito P1 / P3
SFX 512 er éra/666,130,131,134,135 er . antepretérito P1 / P3 + enclítico
SFX 512 0 as er . antepretérito P2
SFX 512 er éras/666,132,133 er . antepretérito P2 + enclítico
SFX 512 0 amos er . antepretérito P4
SFX 512 0 ámos/666,136,137 er . antepretérito P4 + enclítico
SFX 512 0 ades er . antepretérito P5
SFX 512 0 ádes/666,138,139 er . antepretérito P5 + enclítico
SFX 512 0 an er . antepretérito P6
SFX 512 er éran/666,134,135 er . antepretérito P6 + enclítico
SFX 512 r se er . subxuntivo pretérito P1 / P3
SFX 512 er ése/666,130,131,134,135 er . subxuntivo pretérito P1 / P3 + enclítico
SFX 512 r ses er . subxuntivo pretérito P2
SFX 512 er éses/666,132,133 er . subxuntivo pretérito P2 + enclítico
SFX 512 er ésemos/136,137 er . subxuntivo pretérito P4 [ + enclítico]
SFX 512 er ésedes/138,139 er . subxuntivo pretérito P5 [ + enclítico]
SFX 512 r sen er . subxuntivo pretérito P6
SFX 512 er ésen/666,134,135 er . subxuntivo pretérito P6 + enclítico
SFX 512 0 es er . infinitivo / subxuntivo futuro P2
SFX 512 er éres/666,132,133 er . infinitivo / subxuntivo futuro P2 + enclítico
SFX 512 0 mos er . infinitivo / subxuntivo futuro P4
SFX 512 er érmos/666,136,137 er . infinitivo / subxuntivo futuro P4 + enclítico
SFX 512 0 des er . infinitivo / subxuntivo futuro P5
SFX 512 er érdes/666,138,139 er . infinitivo / subxuntivo futuro P5 + enclítico
SFX 512 0 en er . infinitivo / subxuntivo futuro P6
SFX 512 er éren/666,134,135 er . infinitivo / subxuntivo futuro P6 + enclítico
SFX 513 Y 10
SFX 513 r o er . P1
SFX 513 er éo/666,130,131 er . P1 + enclítico
SFX 513 r s/132 er . P2 [ + enclítico monosílabo]
SFX 513 er és/666,133 er . P2 + enclítico polisílabo
SFX 513 er e/134 er . P3 [ + enclítico monosílabo]
SFX 513 er é/666,135 er . P3 + enclítico polisílabo
SFX 513 r n/134 er . P6 [ + enclítico monosílabo]
SFX 513 er én/666,135 er . P6 + enclítico polisílabo
SFX 513 er in/130 er . P1 [ + enclítico polisílabo]
SFX 513 er ín/666,131 er . P1 + enclítico polisílabo]
